【裁判字號】    92,自緝,489
【裁判日期】    921023
【裁判案由】    詐欺
【裁判全文】
臺灣臺中地方法院刑事判決                        九十二年度自緝字第四八九號
    自  訴  人  乙○○
    被      告  甲○○
右列被告因詐欺取財案件，經自訴人提起自訴，本院判決如左：
    主  文
甲○○無罪。
    理  由
一、自訴意旨略以：被告甲○○明知其無資力繳納會款，為詐取會款，竟於民國八十
    九年二月二十五日，參加由自訴人乙○○擔任會首，所召集之期間自八十九年二
    月二十五日起，至八十九年十二月二十五日止，每會新臺幣（下同）五萬元，採
    內標制，每月二十五日開標之互助會一會。詎被告竟意圖為自己不法之所有，在
    繳納三期會款後，旋於八十九年五月二十五日，標得三十九萬八千元會款後，即
    避不見面，拒不給付其餘會款，自訴人始知受騙。因認被告涉有刑法第三百三十
    九條第一項詐欺取財罪嫌云云。
二、按犯罪事實應依證據認定之，無證據不得認定犯罪事實；又自訴案件不能證明被
    告犯罪者，應諭知無罪之判決，刑事訴訟法第一百五十四條第二項、第三百四十
    三條、第三百零一條第一項分別定有明文。
三、自訴人認被告涉有詐欺取財之犯行，無非係以：被告標得上開會款後，並未依約
    按期給付自訴人會款等情為依據。
四、訊據被告固不否認：曾於右揭時地，參加由自訴人所召集之上開互助會，且於標
    得會款後，並未依約按期給付會款之事實，但堅詞否認有何詐欺取財之犯行，辯
    稱：其係因事後經商投資失利虧損，始無力如期繳納上開會款。其於標得上開會
    款後，曾先後各償還二萬元、三萬元予自訴人，並非自始即有意詐騙自訴人，且
    其現已與自訴人達成民事和解，分期清償上開會款等語。
五、經查：(一)、被告參加由自訴人所召集之上開互助會時，尚有經營生意，經濟狀況
    良好，嗣投資苗栗縣通霄海水遊樂區虧損失利。之後，被告亦曾應自訴人之要求
    ，先後各償還二萬元、三萬元之會款予自訴人等情，除據被告於本院審理時，供
    陳在卷外，並為自訴人所不爭執。(二)、被告復於九十二年十月七日，已與自訴人
    達成民事和解，並先行償還自訴人二萬元會款，其餘會款則分期償還等情，有自
    訴人所提和解契約書一紙附卷可稽。(三)、基上等情，應堪認被告辯稱：其係因經
    商投資失利虧損，始無力如期繳納上開會款，並非自始即有意詐騙自訴人等語，
    應非虛構之詞，堪值採信。準此，本件應純屬民事糾葛，尚難徒以：被告標得上
    開會款後，並未依約按期繳納會款等情，即率認其確有自訴人所指詐欺取財之犯
    行。此外，本院復查無其他積極確切之證據，足以證明被告確有上開犯行，自應
    為其無罪之諭知。
據上論斷，應依刑事訴訟法第三百四十三條、第三百零一條第一項，判決如主文。
中      華      民      國      九十二      年      十    月  二十三    日
                                臺灣臺中地方法院刑事第十二庭
                                    審判長法  官  吳  進  發
                                          法  官  劉  兆  菊
                                          法  官  唐  敏  寶
右正本證明與原本無異。
如不服本判決，應於判決送達後十日內向本院提出上訴狀，上訴於臺灣高等法院臺中
分院( 須附繕本 )。
                                          書記官
中      華      民      國      九十二      年      十    月  二十三    日


司法院資訊處製作；財團法人民間司法改革基金會備份。
